MARCOS RENATO PINTO VICENTE

RUA EDUARDO SATLHER, Nº 2, SERRA D'AGUA, JUIZ DE FORA, MG 36035720 3230827389 - 32999908591 | markosren@gmail.com

RESUMO PROFISSIONAL

Analista de sistemas com 10 anos de experiência, especializada no desenvolvimento de soluções tecnológicas para clientes corporativos. Com perfil dinâmico e amplo domínio das linguagens de programação, é capaz de otimizar sistemas com foco na resolução de problemas e na melhoria da interface com o usuário.

Experiência de 4 anos como instrutora de Informática. Capaz de orientar os alunos quanto ao uso das ferramentas, Reconhecida pelo amplo conhecimento técnico e pelo bom relacionamento com as turmas.

HISTÓRICO PROFISSIONAL

SANTA CASA DE MISERICORDIA

ANALISTA DE SUPORTE COMPUTACIONAL | JUIZ DE FORA, MG | Setembro 2014 - Atual

- Responsável pela criação de sites, buscando construir um produto que atendesse às necessidades de clientes e público-alvo, trabalhando em conjunto com outros profissionais da equipe.
- Desenvolvimento de sistemas web nas linguagens de programação Java e PHP.
- Modelagem de dados utilizando SGBD Oracle 12c.
- Gestão de programas de qualidade, Manutenção e Ouvidoria para empresas com 2000 colaboradores, atuando em parceria com fornecedores, prestadores de serviços e funcionários a fim de manter um amplo portfólio de opções de planos de saúde e atendimento hospitalar.
- Desenvovimento do sistemas: Sistema Manutenção com SLA, Sistema Ouvidoria/Serviço social(SGO), Sistema Gerenciamento de Movimentação de Pessoas(SGMP), Sistema de Apoio ao Aleitamento Materno(SAAM), Sistema de Gerenciamento e Controle Atestado Medico (ATESTMED), Sistema de Informação Hospitalar(SegCorp), Sistema de Gerenciamento de Documentos(SISDOC), Sistema de Gerenciamento Processos Internos(GCPI) e Paciente Seguro.
- Desnvolvimento de Programas: Programa para o sorteio de fim de ana(Salão Nobre), Conversor de Layout CIHA(Converter o arquivo de exportação do Sistema SOUL informado os CNES da empresa) e Urna eletronica (Eleições do SESMT).
- Suporte/treinamento aos usuarios dos sistemas SOUL/MVPEP(MV), Sistema Estrategico(MV), Sistema de Classificação de Risco com protocolo de Manchester, DATASUS CNES.
- Avaliação do impacto dos processos de negócios atuais nos usuários e acionistas, identificando áreas de melhoria em potencial.
- Treinamento de usuários em nível avançado a fim de fornecer instruções sobre as melhores práticas de proteção de dados e minimização de erros.
- Derivação de projetos conceituais de objetivos de negócios a fim de executar softwares e aplicativos de acordo com as especificações de usabilidade, desempenho e funcionalidade.
- Desenvolvimento front-end de aplicações web, elaborando a interface de páginas com as quais os usuários interagissem a partir da utilização de linguagens de programação como HTML, CSS e Javascript.
- Coleta de dados a partir de avaliações de usuários sobre os softwares criados, analisando os resultados para tomar a decisão mais adequada no desenvolvimento do trabalho.

 Participação em reuniões com superiores e demais membros da equipe, definindo as especificações e requisitos do projeto para que os resultados almejados fossem atingidos.

CHSIS

PROGRAMADOR DE SISTEMA DE INFORMAÇÃO | JUIZ DE FORA, MG | Dezembro 2008 - Dezembro 2010

- Levantamento de Requisitos
- Modelagem de banco de dados com o uso de SGBDs Postgresal e Mysal
- Desenvovimento Agil XP
- Desenvovimento Java, framework JSF
- Supervisão da instalação de programas de sistemas de software

FUTURA INFORMATICA

INSTRUTOR DE INFORMATICA | JUIZ DE FORA, MG | Janeiro 2006 - Dezembro 2008

 Aulas presenciais para turma de 30 a 50 alunos de Informatica Basica, Windows, Pacote Office(Word, Excel e Power Point), Photoshop e Corel Draw.

FORMAÇÃO ACADÊMICA

BACHARELADO EM SISTEMA DE INFORMAÇÃO SISTEMA DE INFORMAÇÃO FACULDADE ESTACIO DE SÁ

JUIZ DE FORA | Dezembro 2021

BACHARELADO EM MATEMATICA MATEMATICA APLICADA UNIVERSIDADE FEDERAL DE VIÇOSA VIÇOSA, MG

COMPETÊNCIAS

- Técnicas de levantamento de requisitos
- Domínio das tecnologias da área
- Conhecimento em bancos de dados Oracle 12c
- Conhecimento em bancos de dados Postgresal
- Conhecimento em bancos de dados SQL Server
- Conhecimento do sistema de gestão ERP
- Facilidade para resolução de problemas
- Capacidade de agir sob pressão
- Boa comunicação para troca de informações

- Segurança na tomada de decisões
- Iniciativa para criação e execução de projetos
- Concentração e disciplina na execução de atividades
- Conhecimento sólido de bancos de dados relacionais
- Coordenação de tarefas entre equipes
- Pensamento crítico para análise de processos
- Agilidade no atendimento das demandas de clientes
- Técnicas de integração de sistemas
- Domínio da lógica de programação